臺灣士林地方法院刑事裁定
111年度單禁沒字第408號
聲  請  人  臺灣士林地方檢察署檢察官
被      告  歐彌陀佛




上列被告因違反毒品危害防制條例案件（110年度毒偵緝字第138
、139、140號），經檢察官聲請單獨宣告沒收違禁物（111年度
執聲字第365號），本院裁定如下：
    主  文
扣案如附表所示之物均沒收銷燬之。
    理  由
一、聲請意旨略以：被告歐彌陀佛因違反毒品危害防制條例案件
    ，部分因已執行觀察勒戒完畢，認無繼續施用之傾向，部分
    因係在上開觀察勒戒執行完畢前所為，均經臺灣士林地方檢
    察署（下稱士林地檢署）檢察官為不起訴處分確定。惟士林
    地檢署110年度毒偵緝字第138、139、140號扣案之甲基安非
    他命各1包（共3包，分別毛重0.20公克、0.7970公克、0.22
    公克）均屬違禁品，有臺灣檢驗科技股份有限公司民國107
    年5月17日濫用藥物檢驗報告、交通部民用航空局航空醫務
    中心106年6月5日航藥鑑字第0000000號毒品鑑定書及臺灣檢
    驗科技股份有限公司107年5月14日濫用藥物檢驗報告在卷可
    稽，而士林地檢署110年度毒偵緝字第139號扣案之玻璃球吸
    食器1組及殘渣袋1袋，經送驗均含有甲基安非他命成分等節
    ，則有交通部民用航空醫務中心106年6月5日航藥鑑字第000
    0000號毒品鑑定書附卷可參，因毒品本身已附著於吸食器或
    殘渣袋內，無從析離，是爰均依刑法第40條第2項及毒品危
    害防制條例第18條第1項前段規定聲請單獨宣告沒收。
二、按違禁物或專科沒收之物得單獨宣告沒收；查獲之第二級毒
    品及專供製造或施用第二級毒品之器具，不問屬於犯罪行為
    人與否，均沒收銷燬之，刑法第40條第2項及毒品危害防制
    條例第18條第1項前段分別定有明文。而依毒品危害防制條
    例第18條第1項規定，得諭知沒收並銷燬之者，以查獲之毒
    品及專供製造或施用毒品之器具為限，固不及於毒品之外包
    裝、吸食器及分裝匙等工具；然若毒品本身已經微量附著器
    具內，無從析離，該器具自應隨同毒品一併沒收銷燬（最高
    法院94年度台上字第6213號判決意旨參照）。
三、經查：
  ㈠被告於106年5月11日5時許，在臺北市○○區○○路0段000巷00弄
    0號2樓住處內，以燒烤玻璃球吸食所生煙霧方式，施用第二
    級毒品甲基安非他命1次。嗣於106年5月11日7時許，在臺北
    市○○區○○路0段0號前，因涉嫌妨害公務、毀棄損壞犯行為警
    逮捕，經警對其執行附帶搜索，當場扣得甲基安非他命1包
    、殘渣袋1個、吸食器1組（即附表編號1至3），鑑定後均檢
    出第二級毒品甲基安非他命成分等情，有臺北市政府警察局
    內湖分局搜索扣押筆錄、扣押物品目錄表、西湖派出所查獲
    涉嫌毒品危害防制條例毒品初步鑑驗報告書、毒品初步圖片
    說明表、扣押物品清單及交通部民用航空局航空醫務中心10
    6年6月5日航藥鑑字第0000000號毒品鑑定書【士林地檢署10
    6年度偵字第7467號卷（下稱106偵7467卷）第11至14、16至
    18、51至53頁】在卷可稽，而被告於為警查獲當日所採集之
    尿液，經送台灣尖端先進生技醫藥股份有限公司以酵素免疫
    分析法（EIA）初步檢驗，復以氣相層析質譜儀（GC/MS）確
    認檢驗結果，安非他命、甲基安非他命均呈現陽性反應，亦
    有該公司106年5月31日濫用藥物檢驗報告（106偵7467卷第3
    2頁）在卷可憑，上情堪予認定。　　
  ㈡被告復於107年4月10日15時45分許為警採尿往前回溯96小時
    內之某時，在不詳地點，以不詳方式，施用第二級毒品甲基
    安非他命1次。嗣因其為警方列管毒品調驗人口，經警於107
    年4月10日通知到場採集尿液送驗，經送台灣尖端先進生技
    醫藥股份有限公司以酵素免疫分析法（EIA）初步檢驗，復
    以氣相層析質譜儀（GC/MS）確認檢驗結果，安非他命、甲
    基安非他命均呈現陽性反應等情，有掛號函件執據、應受採
    集採驗人尿液檢體採集送驗記錄、上開公司107年4月24日濫
    用藥物檢驗報告（士林地檢署107年度毒偵字第1721號卷第2
    、5-1至5-3頁）在卷可憑，上情堪予認定。　　
  ㈢被告又於107年4月26日14時許，在桃園市○○區○○路0段000巷0
    0號2樓前居所內，以燒烤玻璃球吸食所生煙霧方式，施用第
    二級毒品甲基安非他命1次。嗣於同日14時30分許，在桃園
    市○○區○○路00號前，因形跡可疑，為警攔查，當場在其隨身
    包包內查獲第二級毒品甲基安非他命1包（即附表編號4），
    鑑定後檢出第二級毒品甲基安非他命成分等情，有桃園市政
    府警察局中壢分局扣押筆錄、扣押物品目錄表、扣押物品清
    單、照片及台灣檢驗科技股份有限公司107年5月14日濫用藥
    物實驗室濫用藥物檢驗報告【臺灣桃園地方檢察署107年度
    毒偵字第2847號卷（下稱桃檢107毒偵2847卷）第12至16、2
    1至23、38、50、55頁】在卷可稽，而被告於為警查獲當日
    所採集之尿液，經送台灣檢驗科技股份有限公司以酵素免疫
    分析法（EIA）初步檢驗，復以氣相層析質譜儀（GC/MS）確
    認檢驗結果，安非他命、甲基安非他命均呈現陽性反應，亦
    有桃園市政府警察局中壢分局檢體監管紀錄表、查獲毒品危
    害防制條例案「尿液」初步鑑驗報告單、上開公司107年5月
    14日濫用藥物檢驗報告（桃檢107毒偵2847卷第19、20、56
    頁）在卷可憑，上情堪予認定。　　
  ㈣被告再於107年5月2日14時許，在桃園市中壢區某道路上，以
    將第二級毒品甲基安非他命粉末摻入香煙點燃吸食方式，施
    用第二級毒品甲基安非他命1次。嗣於同日下午3時許，行走
    在桃園市○○區○○路0段000號前，因形跡可疑，為警攔查，經
    其同意搜索，當場在其身上扣得第二級毒品甲基安非他命1
    包（即附表編號5），鑑定後檢出第二級毒品甲基安非他命
    成分等情，有自願受搜索同意書、桃園市政府警察局搜索扣
    押筆錄、扣押物品目錄表、查獲涉嫌毒品危害防制條例「毒
    品」初步鑑驗報告書、現場照片、桃園市政府警察刑事警察
    大隊扣押物品清單及台灣檢驗科技股份有限公司107年5月17
    日濫用藥物實驗室濫用藥物檢驗報告【臺灣桃園地方檢察署
    107年度毒偵字第2994號卷（下稱桃檢107毒偵2994卷）第12
    至14、17、19、40、41、44頁】在卷可稽，而被告於為警查
    獲當日所採集之尿液，經送台灣檢驗科技股份有限公司以酵
    素免疫分析法（EIA）初步檢驗，復以氣相層析質譜儀（GC/
    MS）確認檢驗結果，安非他命、甲基安非他命均呈現陽性反
    應，亦有桃園市政府警察局尿液暨毒品檢體真實姓名與編號
    對照表、查獲毒品危害防制條例案「尿液」初步鑑驗報告單
    、上開公司107年5月17日濫用藥物檢驗報告（桃檢107毒偵2
    994卷第16、18、43頁）在卷可憑，上情堪予認定。　　
  ㈤然就被告所涉上開㈡至㈣之犯罪事實，業經士林地檢署察官聲
    請觀察、勒戒，經本院以110年度毒聲字第494號裁定送勒戒
    處所觀察、勒戒後，認無繼續施用毒品之傾向，於111年2月
    11日釋放出所；就被告所涉上開㈠之犯罪事實，因係在上開
    觀察、勒戒執行完畢前所為，已為上開觀察、勒戒之效力所
    及，是就上開犯罪事實，經士林地檢署檢察官於111年2月16
    日以110年度毒偵緝字第138、139、140、141號為不起訴處
    分確定，有上開案卷及臺灣高等法院被告前案紀錄表可查。
四、又上開扣案如附表所示之物，既經鑑定均含有第二級毒品甲
    基安非他命成分，且已附著於毒品外包裝袋及吸食器等物上
    而無法析離，應將之整體視為毒品，足認該等扣案物均確屬
    毒品危害防制條例第2條第2項第2款所列之第二級毒品，為
    禁止持有之違禁物無誤，依前揭規定及說明，聲請人就附表
    所示之扣案物聲請單獨宣告沒收銷燬，即屬有據，應予准許
    。至上開供取樣化驗之第二級毒品甲基安非他命，因業已驗
    畢用罄不復存在，自無從諭知沒收銷燬，附此敘明。　　　
五、依刑事訴訟法第455條之36第2項，毒品危害防制條例第18條
    第1項前段，刑法第40條第2項，裁定如主文。　　　
中　　華　　民　　國　　111 　年　　10 　　月　24　　日
                  刑事第七庭  法  官  吳佩真
以上正本證明與原本無異。
如不服本裁定得於收受裁判後5日內向本院提出抗告狀。
                              書記官 黃婕宜
中　　華　　民　　國　　111 　年　　10 　　月　24　　日
附表：
編號  應沒收銷燬之物  備註   1       甲基安非他命1包【白色透明結晶，實秤毛重0.7970公克（含1袋），淨重0.4770公克，取樣0.0003公克，餘重0.4767公克】 士林地檢署106年度毒保字第618號   2 殘渣袋1個  士林地檢署106年度保管字第1226號   3 玻璃球吸食器1個    4 甲基安非他命1包【褐色結晶，毛重0.22公克（含1袋），鑑驗取用0.0090公克】 士林地檢署107年度毒保字第801號   5 甲基安非他命1包【結晶1袋，毛重0.20公克（含1袋），鑑驗取用0.0017公克】 士林地檢署107年度毒保字第802號